Maria Mariana Cagnoni Ferreira

Linkedin | Email | Github | Site

Campinas - SP

Graduada em ciência da computação, sou desenvolvedora backend e possuo como foco de carreira o desenvolvimento voltado a web. Minhas principais stacks são Java/Springboot. Em relação a banco de dados, sejam eles relacionais e não relacionais, tenho experiência com MySQL, PostgreSQL, PL/SQL e MongoDB. No que tange a frontend, tenho dedicado tempo ao estudo de React e TypeScript. Apaixonada por arquitetura de software, sou estudante assídua do tema. Sou muito entusiasta de tecnologia e estou sempre aberta a aprender coisas novas!

HABILIDADES

Linguagens: Java, Javascript, TypeScript, Python.

HTML/CSS,SQL.

Frameworks: Springboot, JPA, React, Hibernate

Banco de dados: MySQL, Postgres, PL/SQL, MongoDB

Dev Tools: Git, Jira ,Gitlab,Github,Ci(github actions),Docker,Kubernetes,Apache Kafka.

Sistemas : Windows,Linux.
Operacionais

Metodologias: Ágil - Scrum/XP/kanban.Modelo Cascata/RUP

Arquiteturas: monolito, microservices, clean architecture, Hexagonal e DDD.

- Compreendo bem os princípios do SOLID e clean code.
- O conhecimento sobre Design patterns tambem é uma habilidade.

EXPERIÊNCIA

Desenvolvedora Web (ESTÁGIO)

Ben Fatto

Set 2022 - Dec 2022

Remoto - Campinas, São Paulo, Brasil

- Desenvolvimento de software para uma distribuidora de produtos. Trabalhei especificamente no Backend utilizando Java/Spring com Postgres/h2, JPA e migrations . Foi utilizado diversas tecnologias de apoio, como Docker.
- Foi utilizado API RESTful com arquitetura de microservices e arquitetura Hexagonal.
- Realizei testes unitários.

Atendende de Loja

jan 2016- set 2022

Oficina do bebê

presencial - Campinas, São Paulo, Brasil

- Realizava atendimento e vendas de artigos de bebês presencialmente.
- Também cuidava da parte de atendimento e suporte online.

Auxiliar de laboratório

Colégio Poli Bentinho

jan 2013- Dec 2013 Campinas, São Paulo, Brasil

Realizava manutenção nos computadores, como troca de hardware e manutenção nos SO's

EDUCAÇÃO

USF

Tecnólogo em Ciência de dados

Campinas, São Paulo, Brasil jul 2024- cursando

Unip

Bacharelado em Ciência da Computação

Campinas, São Paulo, Brasil Jan 2019- Jul 2023

Colégio Poli bentinho

Técnico em T.I

Campinas, São Paulo, Brasil Jan 2011- Dec 2013

PROJETOS

Projeto:

Sistema gerenciador de faculdade

Source code

- * Api de um sistema de gerenciamento de faculdade utilizando REST.
- * Desenvolvido em arquitetura MVC e aplicando os princípios do SOLID.
- * Feito em Java com Spring boot.
- * Banco de dados Postgres.
- * Foi utlizado diversas tecnologias de apoio, como o docker.

IDIOMAS

- * Português (nativo)
- * Inglês (intermediário-avançado)
- * Japonês (iniciante) certificação JLPT-5